【裁判字號】    95,訴,433
【裁判日期】    950518
【裁判案由】    搶奪等
【裁判全文】
臺灣彰化地方法院刑事判決               95年度訴字第433號
公  訴  人  臺灣彰化地方法院檢察署檢察官
被      告  辛○○
被      告  庚○○
                    (另案
上列被告等因搶奪等案件，經檢察官提起公訴（九十五年度偵字
第一五八九號、第一六一二號、第一八０七號），本院認有刑事
訴訟法第二百七十三條之一第一項之情形，裁定改由受命法官獨
任進行簡式審判程序，判決如下：
    主  文
辛○○共同連續意圖為自己不法之所有，而搶奪他人之動產，累
犯，處有期徒刑壹年拾月。
庚○○共同連續意圖為自己不法之所有，而搶奪他人之動產，累
犯，處有期徒刑貳年。
    犯 罪 事 實
一、辛○○曾於民國（下同）九十三年間，因違反毒品危害防制
    條例案件，經本院以九十三年度訴字第九五一號刑事判決判
    處有期徒刑六月、二月，應執行有期徒刑七月確定，入監執
    行，甫於九十四年五月二十七日縮短刑期執行完畢；庚○○
    則曾因恐嚇取財案件，經本院以九十一年度易字第八六五號
    刑事判決判處有期徒刑一年六月確定，入監執行，業於九十
    三年三月十五日縮短刑期執行完畢。詎均仍不知悔改，因缺
    錢施用毒品，竟共同計畫騎車搶奪落單婦女之財物，且為免
    實施搶奪之際，遭人記下正確車牌號碼而易為警循線查獲，
    並計畫於行搶前先將其等所共同騎乘之機車車牌拆下，或先
    竊取他人之機車車牌後，改懸掛於其等所騎乘之機車上，以
    躲避警方之追緝，二人遂均意圖為自己不法之所有，並基於
    概括犯意之聯絡，或由庚○○先將二人所共同騎乘之車牌號
    碼為ＫＴＸ－一八八號重型機車（為庚○○之父親黃泉龍所
    有）之車牌拆卸；或先由庚○○自行，或由庚○○夥同辛○○，連續於附表一所示之時、地，以附表一所示之方式，竊
    取甲○○及丙○○所管領使用之如附表一所示之機車車牌後
    ，改懸掛於上開重型機車上，二人再共同騎乘該機車，連續
    於如附表二所示之時間、地點，以如附表二所示之方式，趁
    戊○○、壬○○、陳芝蓉、己○○、張淑玲、乙○○及丁○
    等人不及防備之際，搶奪其等如附表二所示之財物。嗣因己○○、張淑玲及丁○遭搶後即報警處理，經警調閱路口監視
    錄影畫面比對，循線查獲辛○○及庚○○，暨其等自白其餘
    犯行，而循線查悉上情。
二、案經被害人壬○○、陳芝蓉、甲○○、張淑玲、丙○○及丁○訴由彰化縣警察局彰化分局、溪湖分局報請臺灣彰化地方
    法院檢察署檢察官偵查起訴。
    理  由
一、按除被告所犯為死刑、無期徒刑、最輕本刑為三年以上有期
    徒刑之罪或高等法院管轄第一審案件者外，於刑事訴訟法第
    二百七十三條第一項程序進行中，被告先就被訴事實為有罪
    之陳述時，審判長得告知被告簡式審判程序之旨，並聽取當
    事人、代理人、辯護人及輔佐人之意見後，裁定進行簡式審
    判程序；除簡式審判程序及簡易程序案件外，第一審應行合
    議審判，刑事訴訟法第二百七十三條之一第一項、第二百八
    十四條之一分別定有明文。查本件被告辛○○及庚○○所犯
    均係死刑、無期徒刑、最輕本刑為三年以上有期徒刑或高等
    法院管轄第一審案件以外之罪，且於本院行準備程序時，均
    就被訴事實為有罪之陳述，經審判長告知被告二人簡式審判
    程序之旨，並聽取公訴人及被告二人之意見後，本院合議庭
    認有刑事訴訟法第二百七十三條之一第一項之情形，依前揭
    規定，裁定改由受命法官獨任進行簡式審審判程序，先予敘
    明。
二、右揭事實，業據被告辛○○與庚○○迭於警詢中及本院行準
    備程序與審理時，均坦承不諱（見溪警分偵字第０九五００
    ００三四四號警卷第三頁至第六頁警詢筆錄、溪警分偵字第
    ０九五００００四一０號警卷第三頁至第四頁警詢筆錄、彰
    警分偵字第０九五００一０四０二號警卷第二頁至第十頁警
    詢筆錄、本院卷第七十八頁至第七十九頁、第八十四頁至第
    八十七頁筆錄），核與證人即告訴人壬○○、陳芝蓉、甲○○、張淑玲、丙○○及丁○於警詢中之證述（見溪警分偵字
    第０九五００００四一０號警卷第五頁至第六頁警詢筆錄、
    彰警分偵字第０九五００一０四０二號警卷第十五頁至第二
    十二頁警詢筆錄）；證人即被害人戊○○、己○○及乙○○
    於警詢中之證述（見溪警分偵字第０九五００００四一０號
    警卷第七頁至第八頁警詢筆錄、彰警分偵字第０九五００一
    ０四０二號警卷第十三頁至第十四頁、第二十三頁至第二十
    四頁警詢筆錄）；及證人即庚○○被告父親黃龍泉於警詢中
    之證述（見彰警分偵字第０九五００一０四０二號警卷第十
    一頁至第十二頁警詢筆錄），情節相符，復有現場照片五十
    幀、車輛車牌失竊作業-查獲車輛認可資料二紙附卷可稽（
    溪警分偵字第０九五００００三四四號警卷第十一頁至第十
    四頁警詢筆錄、溪警分偵字第０九五００００四一０號警卷
    第八頁至第十一頁警詢筆錄、彰警分偵字第０九五００一０
    四０二號警卷第三十九頁至第六十四頁警詢筆錄），足認被
    告二人之上開自白應與事實相符，均堪採信。從而，本件事
    證已臻明確，被告等上開犯行，均堪認定。
三、按刑法第三百二十一條第一項第三款之攜帶兇器竊盜罪，係
    以行為人攜帶兇器竊盜為其加重條件，此所謂兇器，其種類
    並無限制，凡客觀上足對人之生命、身體、安全構成威脅，
    具有危險性之兇器均屬之，且祇須行竊時攜帶此種具有危險
    性之兇器為已足，並不以攜帶之初有行兇之意圖為必要，最
    高法院七十九年台上字第五二五三號判例意旨參照，查本件
    被告辛○○及庚○○於附表一所示之時、地，持以行竊車牌
    所用之扳手，係鐵質鑄造，質地堅硬，業據被告二人陳明在
    卷，堪認對人之生命、身體可造成危險，客觀上可供兇器之
    用，係屬犯竊盜罪，而有刑法第三百二十一條第一項第三款
    之情形，自應論以同法第三百二十一條第一項第三款之攜帶
    兇器竊盜罪。次按刑法第三百二十五條第一項所稱之「搶奪
    」，係指乘人不備或不及抗拒而公然攫取他人支配範圍以內
    之物，移轉於自己實力支配下之行為而言，例如於公共場所
    ，公然奪取他人頸上項鍊，或趁婦女不備之際，自身後攫取
    其皮包等皆屬之；又意圖為自己不法之所有，搶奪他人財物
    ，雖因被害人之抗拒，而未能得手，亦應論以搶奪未遂罪（
    最高法院九十二年度台上字第五五一四號、九十一年度台上
    字第六七五三號、八十一年度台上字第一一三五號判決意旨
    參照），是核被告二人上開所為，係各犯如附表一、二備註
    欄所示之罪。被告二人就附表一編號二所示之竊盜犯行及附
    表二所示之搶奪犯行間，分別有犯意聯絡及行為分擔，均為
    共同正犯。被告庚○○先後二次竊盜犯行，及被告庚○○及
    辛○○先後多次搶奪之犯行，時間均緊接，所犯分別係構成
    要件相同之罪，顯係各基於概括犯意反覆為之，俱為連續犯
    ，應分別依刑法第五十六條之規定，各論以一罪，並均加重
    其刑。再被告等係為搶奪他人財物而竊取他人機車車牌，此
    業據被告二人供承在卷，本院復審酌被告二人竊取他人機車
    車牌後，旋將該車牌懸掛於其等所騎乘之機車上，並騎乘該
    機車行搶，行搶後隨即將車牌拆卸棄置，業如前述，堪認被
    告等所供並非無稽，是其等所犯上開連續竊盜及連續搶奪二
    犯行間，顯具有手段、目的之牽連關係，為牽連犯，應依刑
    法第五十五條規定，論以一較重之連續搶奪罪。末查被告辛○○曾於九十三年間，因違反毒品危害防制條例案件，經本
    院以九十三年度訴字第九五一號刑事判決判處有期徒刑六月
    、二月，應執行有期徒刑七月確定，入監執行，甫於九十四
    年五月二十七日縮短刑期執行完畢；庚○○則曾因恐嚇取財
    案件，經本院以九十一年度易字第八六五號判決判處有期徒
    刑一年六月確定，入監執行，業於九十三年三月十五日縮短
    刑期執行完畢等情，分別有其等臺灣彰化地方法院檢察署刑
    案資料查註紀錄表及臺灣高等法院被告全國前案紀錄表各一
    份附卷可稽，被告辛○○、庚○○於受有期徒刑之執行完畢
    後，五年內再犯有期徒刑以上之罪，均為累犯，應分別依刑
    法第四十七條規定，各加重其刑，並均依法遞加重之。爰審
    酌被告二人正值青壯之年，不思依循正當途徑獲取所需，僅
    因缺錢施用毒品，即以搶奪之方式任意攫取他人財物，並竊
    取他人車牌以躲避警方追緝，不僅輕忽他人財產法益，嚴重
    破獲社會秩序並危害全民安全甚深，亦造成被害人心理、精
    神之恐慌、不安，自不宜輕縱，方能促其等醒悟悛改，惟考
    量被告二人犯後均已坦承犯行，態度尚佳，暨其等犯罪手段
    、行搶與行竊之次數、搶得財物之價值，及其等之素行、生
    活狀況、智識程度等一切情狀，分別量處如主文所示之刑。
    又扣案之夾克一件、背心一件、安全帽二頂及鞋子一雙，雖
    係被告辛○○所有，然該扣案物並非供被告二人搶奪時掩飾
    身分所用所用，尚無沒收之必要，且非義務沒收之物，爰不
    併予宣告沒收。
四、臺灣彰化地方法院檢察署併案意旨（九十五年度偵字第二五
    ００號）：被告辛○○意圖為自己不法之所有，於九十五年
    一月一日下午九時許，趁他人未注意之際，攀爬謝宗賢所經
    營而位於彰化縣溪湖鎮湖東巷九四號之錫安鋁門窗企業社之
    外圍圍牆，踰越此足供防閑作用之安全設備後，侵入工廠內
    欲竊取謝宗賢所有之鋁門窗加工材料，惟因遭工廠內人員發
    現而未得手即逃離。嗣經謝宗賢報警後協同員警至工廠內採
    驗指紋送請刑事警察局比對始循線查獲，因認被告辛○○就
    上開部分另涉有刑法第三百二十一條第二項、第一項第二款
    之加重竊盜未遂罪嫌，並與前揭業經論罪科刑之竊盜部分有
    連續犯之關係，為法律上之同一案件等語。惟按連續犯之所
    謂出於概括犯意，必須其多次犯罪行為自始均在一個預定犯
    罪計劃以內，出於主觀上始終同一犯意之進行，若中途另有
    新犯意發生，縱所犯為同一罪名，究非連續其初發的意思，
    即不能成立連續犯，此有最高法院七十年台上字第六二九六
    號判例可資參照。訊據被告辛○○固坦承曾進入上開工廠內
    ，惟堅詞否認有何竊盜之犯行，辯稱：工廠裡所置放之物品
    看起來像廢棄物，伊並沒有竊取之意思，且伊係於九十五年
    一月中旬，經庚○○之提議，始與庚○○共同起意行搶，伊
    進入謝宗賢工廠欲拿取物品之行為亦與本件搶奪毫無關係等
    語。經查：被告辛○○雖有於上開時間，至謝宗賢所經營之
    工廠內，然其否認有何竊盜之故意及犯行，並以前詞置辯，
    則被告辛○○是否確有此部分竊盜犯行？尚有未明；復參以
    被告辛○○係於同年一月二十日始有與同案被告庚○○共同
    竊取他人機車車牌之犯行，且其等竊取他人車牌係為免實施
    搶奪行為之際，遭人記下正確車牌號碼而易為警循線追查，
    並於竊取他人車牌後，即將該車牌懸掛於其等所共同騎乘之
    機車上行搶，行搶後旋將該車牌棄置等情，均業如前述，是
    縱認被告確有如併案意旨所示之竊盜犯行，亦難遽認此部分
    犯行與本案之竊盜犯行間，係自始出於同一預定犯罪計劃之
    概括犯意而為；況被告辛○○及同案被告庚○○均已明白供
    稱其等係於九十五年一月中旬，經同案被告庚○○之提議，
    始起意行搶，益徵被告辛○○為搶奪而竊取他人機車車牌之
    犯行，確與併案意旨所示之竊盜犯行間非出於同一預定犯罪
    計劃而為之。此外，復無其他證據證明被告辛○○係基於概
    括犯意實施此部分竊盜犯行，揆諸前開判例意旨，尚難認與
    本案有何連續犯之裁判上一罪關係，尤非前開起訴效力所及
    ，本院自不得併予審究，故上開部分均應退回原併辦機關另
    行依法處理，附此敘明。
據上論斷，應依刑事訴訟法第二百七十三條之一第一項、第二百
九十九條第一項前段，刑法第二十八條、第五十六條、第三百二
十一條第一項第三款、第三百二十五條第一項、第五十五條、第
四十七條，判決如主文。
本案經檢察官田德煙到庭執行職務。
中    華    民    國    95    年    5     月    18    日
                  刑事第一庭          法  官  簡璽容
以上正本證明與原本無異。
如不服本判決，應於判決送達後十日內向本院提出上訴狀 (須附
繕本 )。
告訴人或被害人對於判決如有不服具備理由請求檢察官上訴者，
其上訴期間之計算係以檢察官收受判決正本之日期為準。
中    華    民    國    95    年    5     月    19    日
                                      書記官  王惠嬌
中華民國刑法第321條
犯竊盜罪而有左列情形之一者，處6 月以上、5 年以下有期徒刑
：
一  於夜間侵入住宅或有人居住之建築物、船艦或隱匿其內而犯
    之者。
二  毀越門扇、牆垣或其他安全設備而犯之者。
三  攜帶兇器而犯之者。
四  結夥三人以上而犯之者。
五  乘火災、水災或其他災害之際而犯之者。
六  在車站或埠頭而犯之者。
前項之未遂犯罰之。
中華民國刑法第325條
(普通搶奪罪)
意圖為自己或第三人不法之所有，而搶奪他人之動產者，處6 月
以上5 年以下有期徒刑。
因而致人於死者，處無期徒刑或7 年以上有期徒刑，致重傷者，
處3 年以上10年以下有期徒刑。
第 1 項之未遂犯罰之。
附表一
┌─┬────┬────┬───────┬────┬────────┬──────┬─────┐
│  │犯罪時間│犯罪地點│ 犯 罪 方 法  │被 害 人│  犯 罪 所 得   │ 查 獲 情 形│ 備   註  │
│  │（民國）│        │              │        │  （新臺幣）    │            │          │
├─┼────┼────┼───────┼────┼────────┼──────┼─────┤
│一│九十五年│彰化縣員│由庚○○以其所│甲○○（│車牌號碼ＫＷ０－│於九十五年一│刑法第三百│
│  │一月十六│林鎮日泰│有，客觀上足供│南非籍）│０五五號機車車牌│月二十八日二│二十一條第│
│  │日十時十│街三五巷│兇器使用之板手│        │一面，業已棄置於│十時十分許，│一項第三款│
│  │分許    │一號前  │（已丟棄）拆卸│        │彰化縣埔心鄉東西│為警循線查獲│          │
│  │        │        │裝置於機車後方│        │向快速道路高架橋│其涉犯搶奪犯│          │
│  │        │        │車牌之方式，竊│        │下之大排水溝內，│行後，經其自│          │
│  │        │        │取置放於上址之│        │已遭水流沖走。  │白而查悉上情│          │
│  │        │        │車牌號碼ＫＷ０│        │                │            │          │
│  │        │        │－０五五號之機│        │                │            │          │
│  │        │        │車車牌一面。  │        │                │            │          │
│  │        │        │              │        │                │            │          │
├─┼────┼────┼───────┼────┼────────┼──────┼─────┤
│二│九十五年│彰化縣員│由庚○○把風，│丙○○  │車牌號碼ＹＪＬ－│同上        │刑法第三百│
│  │一月二十│林鎮光復│辛○○則以其所│        │三一七號機車車牌│            │二十一條第│
│  │日十四時│路十號前│有，客觀上足供│        │一面，業已棄置於│            │一項第三款│
│  │四十分許│        │兇器使用之板手│        │彰化縣溪湖鎮大西│            │          │
│  │        │        │（已丟棄）拆卸│        │路中山橋下之大排│            │          │
│  │        │        │裝置於機車後方│        │水溝內，已遭水流│            │          │
│  │        │        │車牌之方式，竊│        │沖走。          │            │          │
│  │        │        │取置放於上址之│        │                │            │          │
│  │        │        │車牌號碼為ＹＪ│        │                │            │          │
│  │        │        │Ｌ－三一七號機│        │                │            │          │
│  │        │        │車車牌一面。  │        │                │            │          │
└─┴────┴────┴───────┴────┴────────┴──────┴─────┘
 附表二
┌─┬────┬────┬───────┬────┬───────┬───────┬─────┐
│編│犯罪時間│犯罪地點│ 犯 罪 方 法  │被 害 人│ 犯 罪 所 得  │  查 獲 情 形 │  備  註  │
│號│（民國）│        │              │        │ （新台幣）   │              │          │
├─┼────┼────┼───────┼────┼───────┼───────┼─────┤
│一│九十五年│彰化縣埔│由庚○○騎乘未│戊○○  │現金五萬元業已│嗣因被害人陳春│刑法第三百│
│  │一月十日│心鄉中正│懸掛車牌之重型│        │花用完畢，行動│娥、張淑玲及梁│二十五條第│
│  │十五時五│路一段四│機車（車牌號碼│        │電話一支、駕照│雪報警處理，警│一項之搶奪│
│  │十一分許│四三號前│為ＫＴＸ－一八│        │二張、發票七本│方調閱路口監視│罪        │
│  │        │        │八號，為其不知│        │及合作金庫存摺│錄影畫面比對，│          │
│  │        │        │情之父親黃龍泉│        │二本均棄置於附│循線查獲庚○○│          │
│  │        │        │所有）搭載楊豐│        │近大排水溝內，│及辛○○涉犯搶│          │
│  │        │        │彰，見戊○○騎│        │已遭水流沖走。│奪犯行，復經其│          │
│  │        │        │乘車牌號碼ＢＮ│        │              │等自白此部分犯│          │
│  │        │        │五－八七三號重│        │              │行，而查悉上情│          │
│  │        │        │型機車，機車踏│        │              │              │          │
│  │        │        │板上置放其所有│        │              │              │          │
│  │        │        │之手提包一個（│        │              │              │          │
│  │        │        │內有現金新台幣│        │              │              │          │
│  │        │        │五萬元、行動電│        │              │              │          │
│  │        │        │話一支、駕照二│        │              │              │          │
│  │        │        │張、發票七本及│        │              │              │          │
│  │        │        │合作金庫存摺二│        │              │              │          │
│  │        │        │本），認有機可│        │              │              │          │
│  │        │        │趁，乃騎車趨近│        │              │              │          │
│  │        │        │戊○○，趁其不│        │              │              │          │
│  │        │        │及防備之際，由│        │              │              │          │
│  │        │        │辛○○伸手搶奪│        │              │              │          │
│  │        │        │該手提包，得手│        │              │              │          │
│  │        │        │後騎乘機車逃逸│        │              │              │          │
│  │        │        │。            │        │              │              │          │
├─┼────┼────┼───────┼────┼───────┼───────┼─────┤
│二│九十五年│彰化縣溪│由庚○○騎乘未│壬○○  │現金三百元業已│同上          │刑法第三百│
│  │一月十二│湖鎮河東│懸掛車牌之重型│        │花用完畢，行動│              │二十五條第│
│  │日十七時│路與二溪│機車（車牌號碼│        │電話三支、身份│              │一項之搶奪│
│  │二十五分│路路口  │為ＫＴＸ－一八│        │證一張及健保卡│              │罪        │
│  │許      │        │八號，為其不知│        │一張均棄置於彰│              │          │
│  │        │        │情之父親黃龍泉│        │化縣溪湖鎮美溪│              │          │
│  │        │        │所有）搭載楊豐│        │路與竹北路口橋│              │          │
│  │        │        │彰，見壬○○手│        │樑下之大排水溝│              │          │
│  │        │        │提皮包獨自一人│        │內，已遭水流沖│              │          │
│  │        │        │行走於路上，認│        │走。          │              │          │
│  │        │        │有機可趁，乃騎│        │              │              │          │
│  │        │        │車驅近壬○○，│        │              │              │          │
│  │        │        │趁其不及防備之│        │              │              │          │
│  │        │        │際，由辛○○伸│        │              │              │          │
│  │        │        │手搶奪壬○○所│        │              │              │          │
│  │        │        │有之手提包一個│        │              │              │          │
│  │        │        │（內有行動電話│        │              │              │          │
│  │        │        │三支、身份證一│        │              │              │          │
│  │        │        │張、健保卡一張│        │              │              │          │
│  │        │        │及現金新台幣三│        │              │              │          │
│  │        │        │百元），得手後│        │              │              │          │
│  │        │        │騎乘機車逃逸。│        │              │              │          │
│  │        │        │              │        │              │              │          │
├─┼────┼────┼───────┼────┼───────┼───────┼─────┤
│三│九十五年│彰化縣埔│由庚○○騎乘未│陳芝蓉  │無。          │同上          │刑法第三百│
│  │一月十二│心鄉中山│懸掛車牌之重型│        │              │              │二十五條第│
│  │日二十一│路八號前│機車（車牌號碼│        │              │              │三項、第一│
│  │時四十分│        │為ＫＴＸ－一八│        │              │              │項之搶奪未│
│  │許      │        │八號，為其不知│        │              │              │遂罪      │
│  │        │        │情之父親黃龍泉│        │              │              │          │
│  │        │        │所有）搭載楊豐│        │              │              │          │
│  │        │        │彰，見陳芝蓉左│        │              │              │          │
│  │        │        │手提皮包獨自於│        │              │              │          │
│  │        │        │路上行走，認有│        │              │              │          │
│  │        │        │機可趁，乃騎車│        │              │              │          │
│  │        │        │靠近陳芝蓉，趁│        │              │              │          │
│  │        │        │及不及防備之際│        │              │              │          │
│  │        │        │，由辛○○伸手│        │              │              │          │
│  │        │        │搶奪陳芝蓉所有│        │              │              │          │
│  │        │        │之手提袋一個，│        │              │              │          │
│  │        │        │然因陳芝蓉緊拉│        │              │              │          │
│  │        │        │手提袋而未遂。│        │              │              │          │
│  │        │        │              │        │              │              │          │
├─┼────┼────┼───────┼────┼───────┼───────┼─────┤
│四│九十五年│彰化縣溪│由庚○○騎乘未│己○○  │現金二百元業已│因其報警處理，│刑法第三百│
│  │一月十三│湖鎮大溪│懸掛車牌之重型│        │花用完畢，身份│警方調閱路口監│二十五條第│
│  │日十六時│街一段八│機車（車牌號碼│        │證一張、輕機車│視錄影畫面，而│一項之搶奪│
│  │許      │００號巷│為ＫＴＸ－一八│        │駕駛執照一張及│循線查獲庚○○│罪        │
│  │        │口      │八號，為其不知│        │健保卡一張均棄│及辛○○      │          │
│  │        │        │情之父親黃龍泉│        │置於產業道路排│              │          │
│  │        │        │所有）搭載楊豐│        │水溝內，已遭水│              │          │
│  │        │        │彰，見己○○騎│        │流沖走。      │              │          │
│  │        │        │乘機車，機車踏│        │              │              │          │
│  │        │        │板上置放其所有│        │              │              │          │
│  │        │        │之粉紅色手提包│        │              │              │          │
│  │        │        │一個（內有現金│        │              │              │          │
│  │        │        │新台幣二百元、│        │              │              │          │
│  │        │        │身份證一張、輕│        │              │              │          │
│  │        │        │機車駕駛執照一│        │              │              │          │
│  │        │        │張及健保卡一張│        │              │              │          │
│  │        │        │），認有機可趁│        │              │              │          │
│  │        │        │，乃騎車靠近陳│        │              │              │          │
│  │        │        │春娥，趁其不及│        │              │              │          │
│  │        │        │防備之際，由楊│        │              │              │          │
│  │        │        │豐彰伸手搶奪該│        │              │              │          │
│  │        │        │手提包，得手後│        │              │              │          │
│  │        │        │騎乘機車逃逸。│        │              │              │          │
│  │        │        │              │        │              │              │          │
├─┼────┼────┼───────┼────┼───────┼───────┼─────┤
│五│九十五年│彰化縣員│由庚○○騎乘上│張淑玲  │現金四百元業已│因其報警處理，│刑法第三百│
│  │一月十八│林鎮惠明│開車號為KTX-一│        │花用完畢，身份│警方調閱路口監│二十五條第│
│  │日十三時│街與光明│八八號之重型機│        │證一張及健保卡│視錄畫面比對，│一項之搶奪│
│  │十五分許│南街口  │車，改懸掛其所│        │一張均棄置於彰│循線查獲辛○○│罪        │
│  │        │        │竊得之甲○○所│        │化縣埔心鄉東西│及庚○○      │          │
│  │        │        │有車牌號碼為Ｋ│        │向快速道路旁之│              │          │
│  │        │        │Ｗ０－０五五號│        │大排水溝內，已│              │          │
│  │        │        │之機車車牌，搭│        │遭水流沖走。  │              │          │
│  │        │        │載辛○○，見張│        │              │              │          │
│  │        │        │淑玲騎乘機車，│        │              │              │          │
│  │        │        │機車踏板上置放│        │              │              │          │
│  │        │        │其所有之手提包│        │              │              │          │
│  │        │        │一個（內有現金│        │              │              │          │
│  │        │        │新台幣四百元、│        │              │              │          │
│  │        │        │身份證一張及健│        │              │              │          │
│  │        │        │保卡一張），認│        │              │              │          │
│  │        │        │有機可趁，乃騎│        │              │              │          │
│  │        │        │車靠近張淑玲，│        │              │              │          │
│  │        │        │趁其不及防備之│        │              │              │          │
│  │        │        │際，由辛○○伸│        │              │              │          │
│  │        │        │手搶奪該手提包│        │              │              │          │
│  │        │        │，得手後騎乘機│        │              │              │          │
│  │        │        │車逃逸。      │        │              │              │          │
├─┼────┼────┼───────┼────┼───────┼───────┼─────┤
│六│九十五年│彰化縣溪│由庚○○騎乘未│乙○○  │現金八千元業已│同編號一      │刑法第三百│
│  │一月十九│湖鎮彰水│懸掛車牌之重型│        │花用完畢，身份│              │二十五條第│
│  │日十四時│路三段三│機車（車牌號碼│        │證一張、印鑑一│              │一項之搶奪│
│  │五十分許│八八號前│為ＫＴＸ－一八│        │枚、行動電話一│              │罪        │
│  │        │        │八號）搭載楊豐│        │支、健保卡一張│              │          │
│  │        │        │彰，見乙○○皮│        │及黃金手鍊一條│              │          │
│  │        │        │包掛於左手腕上│        │均棄置於彰化縣│              │          │
│  │        │        │，獨自一人行走│        │溪湖鎮○○路中│              │          │
│  │        │        │於路上，認有機│        │山橋下之大排水│              │          │
│  │        │        │可趁，乃騎車靠│        │溝內，已遭水流│              │          │
│  │        │        │近乙○○，趁其│        │沖走。        │              │          │
│  │        │        │不及防備之際，│        │              │              │          │
│  │        │        │由辛○○伸手搶│        │              │              │          │
│  │        │        │奪其所有之手提│        │              │              │          │
│  │        │        │包一個（內有身│        │              │              │          │
│  │        │        │份證一張、印鑑│        │              │              │          │
│  │        │        │一枚、行動電話│        │              │              │          │
│  │        │        │一支、健保卡一│        │              │              │          │
│  │        │        │張、黃金手鍊一│        │              │              │          │
│  │        │        │條及現金新台幣│        │              │              │          │
│  │        │        │八千元），得手│        │              │              │          │
│  │        │        │後騎乘機車逃逸│        │              │              │          │
│  │        │        │。            │        │              │              │          │
│  │        │        │              │        │              │              │          │
│  │        │        │              │        │              │              │          │
├─┼────┼────┼───────┼────┼───────┼───────┼─────┤
│七│九十五年│彰化縣花│由庚○○騎乘上│丁○    │行動電話一支及│因其報警處理，│刑法第三百│
│  │一月二十│壇鄉中正│開車號為KTX-一│        │儲金簿一本均棄│經警調閱路口監│二十五條第│
│  │日十五時│路與平和│八八號之重型機│        │置於彰化縣大村│視錄影畫面比對│一項之搶奪│
│  │二十分許│街口    │車，改懸掛其與│        │鄉擺塘村中山西│，而循線查獲楊│罪        │
│  │        │        │辛○○所共同竊│        │路八六號旁之空│豐彰及庚○○  │          │
│  │        │        │得之丙○○所有│        │地。          │              │          │
│  │        │        │車牌號碼為ＹＪ│        │              │              │          │
│  │        │        │Ｌ－三一七號之│        │              │              │          │
│  │        │        │機車車牌，搭載│        │              │              │          │
│  │        │        │辛○○，見丁○│        │              │              │          │
│  │        │        │手提皮包獨自一│        │              │              │          │
│  │        │        │人行走，認有機│        │              │              │          │
│  │        │        │可趁，乃騎車靠│        │              │              │          │
│  │        │        │近丁○，趁其不│        │              │              │          │
│  │        │        │及防備之際，由│        │              │              │          │
│  │        │        │辛○○伸手搶奪│        │              │              │          │
│  │        │        │其所有之手提包│        │              │              │          │
│  │        │        │一個（內有行動│        │              │              │          │
│  │        │        │電話一支及儲金│        │              │              │          │
│  │        │        │簿一本），得手│        │              │              │          │
│  │        │        │後騎乘機車逃逸│        │              │              │          │
│  │        │        │。            │        │              │              │          │
└─┴────┴────┴───────┴────┴───────┴───────┴─────┘


司法院資訊處製作；財團法人民間司法改革基金會備份。
